臺灣高等法院臺南分院民事裁定　100年度消債抗字第3號
再 抗告 人　黃冠榮
代　理　人　莊信泰律師
上列抗告人因消費者債務清理條例事件聲請更生，對於中華民國
100年5月31日台灣台南地方法院99年度消債抗字第54號裁定提起
再抗告，本院裁定如下：
    主  文
再抗告駁回。
再抗告程序費用新台幣壹仟元，由再抗告人負擔。
    理  由
一、按「對於抗告法院之裁定，除有涉及法律見解具有原則上之
    重要性者外，不得再為抗告」，消費者債務清理條例第11條
    第3項定有明文。又「對於抗告法院之裁定再為抗告，僅得
    以其適用法規顯有錯誤為理由」，民事訴訟法第486條第4項
    亦有明文，此規定依消費者債務清理條例第15條，於清算程
    序準用。所謂「適用法規顯有錯誤」，係指原裁定就其取捨
    證據所確定之事實適用法規，顯然不合於法律規定，或與司
    法院現尚有效及大法官會議之解釋，或最高法院現尚有效之
    判例顯有違反，或消極的不適用法規，顯然影響裁判者而言
    ，並不包括判決理由矛盾、理由不備、漏未斟酌證據及認定
    事實錯誤之情形在內。（最高法院63年台上字第880號、80
    年台上字第1326號判例要旨參照）。至於所稱「原則上之重
    要性」，係指該再抗告事件所涉及之法律問題，意義重大而
    有加以闡釋之必要者而言。
二、再抗告意旨略以：(一)再抗告人每月遭扣薪之金額約新台幣（
    下同）1萬2533元，最大債權銀行元大商業銀行提出之每月
    還款方案1萬562元，顯然小於再抗告人扣薪之金額，再抗告
    人豈有不同意之理？本件協商所以無法成立，實因當時有部
    分之債權已外賣至資產公司，而資產公司之債權無法列入協
    商範圍，元大商業銀行對再抗告人稱無從協商，本件方協商
    不成立，並非如原裁定所指「再抗告人為直接進入更生程序
    ，而於前置協商程序時故意使協商破裂」。原裁定未適用消
    費者債務清理條例第9條之規定，依職權調查前揭情形，並
    傳喚元大商業銀行以釐清當時協商情形，遽謂再抗告人故意
    使協商破裂，其適用法規應有錯誤，所涉之法律見解容有誤
    解。(二)原裁定另以再抗告人每月平均薪資約3萬7598元，再
    抗告人之妻吳佳玲平均每月薪資約3萬餘元，認為受扶養子
    女黃翊婷之扶養費亦應由有薪資收入之母親吳佳玲負擔二分
    之一，原裁定雖未表明其所適用之法律見解，似係依據民法
    第1119條、第l120條扶養之規定而酌定兩造各負擔二分之一
    ，惟應否適用民法第1003條之1「家庭生活費用分擔方式」
    規定，此項所涉及法律見解，亦具有原則之重要性云云。
三、經查，本件再抗告人雖以「原裁定適用法規顯有錯誤，所涉
    法律見解亦有誤解」為由，提起本件再抗告，惟審之其再抗
    告理由(一)部分，無非指摘「再抗告人並無故意使協商破裂之
    情事」、「原裁定未適用消費者債務清理條例第9條之規定
    ，依職權傳喚元大商業銀行調查當時協商情形」云云，並未
    具體說明該裁定有何適用法規顯有錯誤之情事，核係原法院
    就調查證據取捨及認定事實當否之問題，並無「原裁定取捨
    證據所確定之事實所適用之法規，顯然不合於法律規定」之
    情形，尤難謂其再抗告涉及之法律見解具有原則上之重要性
    。至於再抗告理由(二)部分，再抗告人指摘「原審裁定似係依
    據民法第1119條、第l120條扶養之規定而酌定再抗告人夫妻
    各負擔扶養子女黃翊婷費用二分之一」，按此項計算標準，
    並未違反法律之規定，難謂原審有適用法律錯誤之情形。況
    依再抗告人主張之民法第1003條之1規定，係指夫妻雙方於
    婚姻關係存續中對於家庭生活費用之分擔方式，並不具有再
    抗告人所稱「涉及之法律問題，意義重大而有加以闡釋之必
    要」之情形，依前揭說明，再抗告人所提起本件再抗告，為
    不合法，應予駁回。
據上論結，本件再抗告係不合法，依消費者債務清理條例第15條
、民事訴訟法第495條之1、第481條、第442條第2項、第95條、
第78條裁定如主文。
中    華    民    國   100    年    6     月    30    日
                  民事第二庭   審判長 法  官  陳光秀
                                      法  官  莊俊華
                                      法  官  曾平杉
上為正本係照原本作成。
本件不得抗告。
中    華    民    國   100    年    7     月    1     日
                                      書記官  葉秀珍